# 购买次级债券金融资产三份类问题

提问人：cong5966 时间：2021-12-15 14:11:54
各位大侠，有个关于金融资产三分类问题想请教一下。
企业已经适用了新金融工具准则，计划购买某金融企业三年期次级债券并持有至到期。
该次级债清偿顺序在普通债券之后，在上交所发行并交易。
偿付顺序： 本期债券本金和利息的清偿顺序在发行人的普通债之后、先于发行人的股权资本； 本期债券与发行人已经发行的和未来可能发行的其他次级债处于同一清偿顺序。除非发行人结业、倒闭或清算，投资者不能要求发行人加速偿还本期债券的本金。
想问下该次级债券是否可以通过SPPI测试并计入以摊余成本计量的金融资产？
对于金融资产三分类，还需要考虑什么其他关键要素？
谢谢！

回答人：chenyiwei
由于偿还顺序处于劣后位置，一般理解不满足合同现金流量特征为“本金+利息”的基本借贷安排，不能作为以摊余成本计量的金融资产或者以公允价值计量且其变动计入其他综合收益的金融资产，只能作为以公允价值计量且其变动计入损益的金融资产。